【裁判字號】    97,簡上,1123
【裁判日期】    971212
【裁判案由】    傷害
【裁判全文】
臺灣板橋地方法院刑事判決            97年度簡上字第1123號
上  訴  人  臺灣板橋地方法院檢察署檢察官
被      告  甲○○
上列上訴人因被告傷害案件，不服本院97年度簡字第7043號中華
民國97年8 月20日第一審判決（聲請簡易判決處刑案號：97年度
偵字第19009 號），提起上訴，本院管轄之第二審合議庭判決如
下：
    主      文
上訴駁回。
    事實及理由
一、本案經本院審理結果，認第一審以上訴人即被告所為係犯刑
    法第277 條第1 項之傷害罪，判處應執行拘役50日，並諭知
    如易科罰金之折算標準為以新臺幣1 千元折算1 日，其認事
    用法俱無違誤，量刑亦屬適當，應予維持，並引用如附件第
    一審判決書所記載之事實、證據及理由。
二、檢察官雖以被告手段兇殘，被害人所受傷勢非輕，復未與被
    害人達成民事和解，原審量刑過輕云云為由，提起上訴；惟
    按關於刑之量定，係實體法上賦予法院得為自由裁量之事項
    ，倘其未有逾越法律所規定之範圍，或濫用其權限，即不得
    任意指摘為違法，檢察官雖就原審法院適法範圍裁量權之行
    使為爭執，惟原審量定刑期部分，已審酌被告各種犯罪情狀
    ，且具體表明所審酌之各項事由，並無失出，是檢察官稱原
    審量刑過輕，請求從重量刑云云，為無理由，應駁回其上訴
    。
據上論斷，依刑事訴訟法第455 條之1 第1 項、第3 項、第368
條、第373 條，判決如主文。
本案經檢察官陳姿雯到庭執行職務。
中    華    民    國    97    年    12    月    12    日
                    刑事第二庭  審判長法  官  王屏夏
                                      法  官  廖欣儀
                                      法  官  吳幸娥
以上正本證明與原本無異。
本判決不得上訴。
                                      書記官  陳靜怡
中    華    民    國    97    年    12   月    12    日
附錄本案論罪科刑法條全文：
中華民國刑法第277條
傷害人之身體或健康者，處3 年以下有期徒刑、拘役或1 千元以
下罰金。
犯前項之罪因而致人於死者，處無期徒刑或7 年以上有期徒刑；
致重傷者，處3 年以上10年以下有期徒刑。
－－－－－－－－－－－－－－－－－－－－－－－－－－－－
附件：
臺灣板橋地方法院刑事簡易判決          97年度簡字第7043號
聲  請  人  臺灣板橋地方法院檢察署檢察官
被      告  甲○○  男  43歲（民國○○年○月○○日生）
                    住臺北縣五股鄉○○路○段175號4樓
                    身分證統一編號：Ｚ000000000號
上列被告因傷害案件，經檢察官聲請以簡易判決處刑（97年度偵
字第19009 號），本院判決如下：
    主  文
甲○○傷害人之身體，處拘役伍拾日，如易科罰金，以新臺幣壹
仟元折算壹日。
    事實及理由
一、犯罪事實：
    緣甲○○於民國97年5 月17日晚間7 時許，騎乘車號536-CM
    W 號重型機車，行經臺北縣五股鄉○○路與御史路口待轉時
    ，遭沿御史路直行、由乙○○駕駛之車號5C-8856 號自小客
    車不慎擦撞，惟乙○○並未停車即駕車駛離現場，甲○○因
    而騎車跟隨乙○○返回臺北縣五股鄉○○路97號住處停車場
    入口處，並向社區管理員吳銘喬表明上開遭撞情事，經吳銘
    喬告知乙○○後，乙○○遂前往停車場入口處與甲○○見面
    ，二人一言不合，甲○○竟基於傷害之故意，持不詳人所有
    之機車大鎖毆打乙○○之頭部、背部、手部，致乙○○受有
    頭部外傷、頭皮多處裂傷（a:左前額3 ×3 ×0.3 公分；b:
    左頂部3.8 ×0.2 ×0.4 公分）、上背部挫傷瘀青（4 ×3
    公分）、左手多處擦傷（a:1 ×0.5 公分；b:1 ×0.5 公分
    ）、創傷後症候群之傷害。嗣經吳銘喬攔阻制止，甲○○始
    罷手離去。案經乙○○訴由臺北縣政府警察局蘆洲分局報請
    臺灣板橋地方法院檢察署檢察官偵查後聲請簡易判決處刑。
二、證據：
  (一)被告甲○○於警詢、偵查中之自白。
  (二)證人乙○○於警詢、偵查中之證述及證人吳銘喬於警詢中之
    證述。
  (三)卷附之97年5 月26日馬偕紀念醫院（淡水院區）乙種診斷證
    明書1 紙、監視錄影畫面翻拍照片共13張。
三、核被告甲○○所為，係犯刑法第277 條第1 項之傷害罪。爰
    審酌被告遇事不知理性處理，竟因行車糾紛即持機車大鎖傷
    人，且迄今未與告訴人乙○○達成民事和解，賠償告訴人乙
    ○○之損失，兼衡其犯罪之動機、手段、目的，及告訴人乙
    ○○所受之傷害等一切情狀，量處如主文所示之刑，並諭知
    易科罰金之折算標準，以示懲儆。又被告持以傷人之機車大
    鎖並非被告所有，已經被告於警詢中供述明確，又非違禁物
    ，自無庸併予宣告沒收。
四、依刑事訴訟法第449 條第1 項前段、第3 項，刑法第277 條
    第1 項、第41條第1 項前段，刑法施行法第1 條之1 ，判決
    如主文。
五、如不服本判決，得自收受送達之日起10日內向本院提出上訴
    狀，上訴於本院第二審合議庭（須附繕本）。
中    華    民    國    97    年    8     月    20    日
                      刑事第十六庭  法  官    曾淑娟
上列正本證明與原本無異。
                                    書記官    謝雪紅
中    華    民    國    97    年    8     月    21    日
附錄本案論罪科刑法條全文
中華民國刑法第277條
傷害人之身體或健康者，處3 年以下有期徒刑、拘役或1 千元以
下罰金。
犯前項之罪因而致人於死者，處無期徒刑或7 年以上有期徒刑；
致重傷者，處3 年以上10年以下有期徒刑。


司法院資訊處製作；財團法人民間司法改革基金會備份。
